# 研发费用加计扣除

提问人：shanessa 时间：2020-04-15 20:58:53
某央企公司 研发费用结转至损益进的是主营业务成本科目
以前年度企业的税审报告，计入主营业务成本的研发费用都进行了加计扣除
请问陈版主，计入主营业务成本的研发费用可以享受加计扣除吗？有没有什么文件可以查阅呢

回答人：chenyiwei
理论上没有限定只有计入研发费用或开发支出的研发支出才可以加计扣除。但实际操作中有些地方的税务机关有此限制。建议咨询税务专业人士意见，并与主管税务机关沟通确认。